台灣高雄地方法院刑事判決　　　　　　　　　　　　九十一年度訴字第二五七一號
　　公　訴　人　臺灣高雄地方法院檢察署檢察官
　　被　　　告　戊○○
　　指定辯護人　本院公設辯護人　丙○○
右列被告因違反毒品危害防制案件，經檢察官提起公訴（九十一年度偵字第一二五二
八號、一四九九Ｏ號、一六四八七號、一六Ｏ五一號），本院判決如左：
    主  文
戊○○連續販賣第一級毒品，累犯，處有期徒刑拾貳年，販賣毒品所得新台幣壹萬參
仟元沒收，如全部或一部不能沒收時，以其財產抵償之；又連續轉讓第一級毒品，累
犯，處有期徒刑壹年陸月。應執行有期徒刑拾參年貳月，販賣毒品所得新台幣壹萬參
仟元沒收，如全部或一部不能沒收時，以其財產抵償之。
    事  實
一、戊○○曾因違反麻醉藥品管理條例，經台灣嘉義地方法院於八十六年五月九日，
    以八十六年度易字第五四三號判處有期徒刑六月確定，並於同年十二月十五日易
    科罰金執行完畢，詎仍不知改，意圖營利，並基於販賣第一級毒品海洛因之概括
    犯意，自民國九十年十月間某日起至九十一年四月間某日止，以其使用之Ｚ00
    0000000號、Ｚ000000000號、Ｚ000000000號、Ｚ0
    00000000號行動電話門號作為聯絡工具，在嘉義市圓福寺前、嘉義市麥
    當勞餐廳前等處，連續數次，以高於成本即每包（重量不詳）新台幣（下同）一
    千元之價格，共販予張家傑海洛因四次，得款四千元；在嘉義市○○路麥當勞餐
    廳前、嘉義市圓福寺等處，連續數次，以高於成本即每包（重量不詳）之一千元
    、五百元之價格，共販予己○○海洛因一千元二次、五百元一次，得款二千五百
    元；在嘉義市○○路麥當勞餐廳前，連續數次，以高於成本即每包（重量不詳）
    之一千元、一千五百元之價格，共販予丁○○海洛因一千元二次，一千五百元一
    次，得款三千五百元；在嘉義市「合家歡ＫＴＶ」前等處，連續數次，以高於成
    本即每包（重量不詳）之一千元之價格，共販予甲○○海洛因三次，共得款三千
    元。又戊○○復基於轉讓第一級毒品海洛因之概括犯意，於九十一年三月間某日
    、同年四月十七日，在嘉義市圓福寺、嘉義縣民雄鄉福興村民興加油站，連續無
    償轉讓予乙○○海洛因各一次，共二次。嗣經警監聽戊○○所使用之Ｚ0000
    00000號電話門號，而循線查獲上情。
二、案經嘉義縣警察局民雄分局、竹崎分局報由台灣嘉義地方法院檢察署移由臺灣高
    雄地方法院檢察署檢察官偵查起訴。
    理  由
一、訊據被告戊○○固坦承其於右揭時、地，確有連續轉讓第一級毒品海洛因與張家
    傑四、五次，連續轉讓與己○○三次，連續轉讓與丁○○三、四次，轉讓與甲○○一次，連續轉讓與乙○○二、三次等情，惟矢口否認有「販賣」第一級毒品海
    洛因予張家傑、己○○、丁○○、甲○○之犯行，辯稱：伊只是幫張家傑、己○○、丁○○拿毒品，沒有賺取利潤，並不是販賣；伊是有送第一級毒品予甲○○
    ，但並沒有賣云云。惟查：
  (一)證人張家傑於警訊時證稱：其自九十年十月間至九十一年四月十五日止，撥打Ｚ
    000000000號、Ｚ000000000、Ｚ000000000號、Ｚ
    000000000號等行動電話門號，在嘉義市圓福寺等處，向戊○○購得海
    洛因二十多次，每次一千元等語；於檢察官偵查中證稱：有在右述時、地向被告
    購得海洛因十幾至二十次，每次買一千元至三千元（九十一年偵字第三八四三號
    卷第一三頁背面）等語；在本院調查中證稱：有在右述時、地向被告購得海洛因
    四、五次，每次購買一千元至二千元（本院九十一年十月八日訊問筆錄）等語。
  (二)證人己○○於警訊、偵查及本院審理中始終證稱：其在九十一年四月間，在嘉義
    市圓福寺前等處，有以Ｚ000000000號行動電話門號，向被告戊○○購
    得海洛因三次，二次一千元、一次五百元等語。
  (三)證人丁○○於警訊、偵查中均證稱：其自九十一年二月底起至四月二十一日，在
    嘉義市○○路等處共向被告購得海洛因十多次，都是以Ｚ000000000號
    行動電話門號約定交易，最後一次是在九十一年四月二十一日下午向被告購得一
    千五百元之海洛因等語。
  (四)證人甲○○於警訊時證稱：其自九十年十二月底起至九十一年二月四日下午三、
    四時止，在嘉義市「合家歡ＫＴＶ」前等處，向戊○○購得海洛因十餘次，每次
    一千元等語；本院調查中證稱：其在九十一年過年附近有向被告購得海洛因三、
    四次，每次一千元等語。
  (五)證人乙○○於警訊時第一次證稱：於九十一年三月底、同年四月十七日，在嘉義
    市圓福寺、嘉義縣民雄鄉福興村民興加油站，被告曾各贈送一次海洛因給我等語
    ，於警訊時第二次證稱：在上述時、地，被告曾各販賣海洛因一次給我，每次一
    千元云云。於檢察官偵查中證稱：被告有免費提供海洛因給我施用，約向被告拿
    了二、三次。於本院調查中證稱：雖然錄音帶譯文有記載到我向被告買海洛因，
    但是我真的只是跟被告要而已，被告也有勸我不要再施用，我跟被告約拿了二、
    三次等語。
  (六)被告雖辯稱：其並未基於營利之意圖，販賣海洛因予張家傑、己○○、丁○○云
    云，然被告確有販賣第一級毒品海洛因予張家傑、己○○、丁○○之犯行，業經
    證人張家傑、己○○、丁○○於警訊、偵查或本院調查中證述明確，並有Ｚ00
    0000000號、Ｚ000000000、Ｚ000000000號、Ｚ00
    0000000號等行動電話門號之通訊監察譯文表在卷可按，且被告亦坦承有
    轉讓第一級毒品海洛因與張家傑、己○○、丁○○，已如前述，而雖證人張家傑
    、丁○○先後對於被告販賣海洛因之價格及次數之證述，及被告對於所販賣之價
    格之及次數之供述，前後固有不同，然因證人張家傑、己○○、丁○○與被告間
    ，渠等交易買賣海洛因之次數甚多，且時間已久，難免有記憶上之誤差或不明確
    情事，惟除證人張家傑、丁○○外，證人己○○於警訊、偵查及本院審理中對於
    被告所販與其海洛因之價格及次數均始終指述明確，是被告連續販賣海洛因予張
    家傑、己○○、丁○○之犯行堪予認定，但分別應以於本院被告與證人證述大致
    相符且金額較少之四千元即每次一千元，計四次（販賣予張家傑之部分），暨於
    本院被告與證人證述大致相符金額次數較少之三千五百元（販賣予丁○○部分，
    因丁○○明確指述最後一次之交易金額一千五百元，故以該金額與前二次交易金
    額一千元，加計之），及於本院被告與證人證述大致相符之二千五百元（販賣予
    蔡廷宜之部分），有利於被告，並以此作為認定事實之基礎。又查海洛因係違禁
    物，且價值不菲，衡情被告若非在營利，斷無甘冒重罰將海洛因售予他人之理，
    是被告所辯其非基於營利之意圖販賣海洛因云云，顯不可採。
  (七)至被告於本院雖矢口否認有何販賣海洛因予甲○○之犯行，惟其於偵查中並不否
    認確曾無償轉讓甲○○四、五次海洛因（九十一年度偵字第一二五二八號卷第三
    十頁），與甲○○於本院證述：被告曾於九十一年過年附近，販賣三、四次海洛
    因給我，每次一千元之部分，有相符之處，且證人甲○○於警訊中初則證稱：被
    告有販賣海洛因十餘次給伊等情，嗣則於本院中證述：於警訊中因犯毒癮導致神
    智不清，故應以本院中所述之三、四次為真（本院九十一年十月一日調查筆錄）
    等語，而衡情證人甲○○與被告並無仇怨，於本院中又為較有利於被告之證述，
    是證人甲○○並無誣指被告之可能；此外，被告與甲○○於九十年十二月至九十
    一年二月間確有以電話聯繫，亦有卷附甲○○所使用之行動電話號碼Ｚ0000
    00000號通聯紀錄可按，並為被告所自承（九十一年偵字一二五二八號卷第
    二十九頁），是被告連續販賣海洛因予甲○○之犯行亦可認定，並以於本院被告
    與證人甲○○證述院大致相符且金額較少之三千元即每次一千元，計三次，有利
    於被告，並以此作為認定事實之基礎。
  (八)另被告於本院中自承連續無償轉讓第一級毒品海洛因與乙○○部分，與證人乙○○於本院中所述大致相符，而證人乙○○雖於警訊中曾證稱被告係販賣，而非轉
    讓云云，惟證人乙○○第一次警訊、偵查及本院調查中，始終證述被告係無償轉
    讓等語，且證人乙○○此部分之證述又與被告相符，是應以證人此部分之證述可
    採，並以於本院被告與證人所述大致符相及次數較少之二次，有利於被告，並以
    此作為認定事實之基礎。
二、核被告戊○○所為，係犯毒品危害防制條例第四條第一項之販賣第一級毒品，及
    同條例第八條第一項之轉讓第一級毒品罪。被告戊○○多次販賣、轉讓第一級毒
    品海洛因之犯行，手法相同，反覆為之，所犯又均係同一罪名之罪，顯係基於概
    括之犯意，應依連續犯之規定均論以一罪，並均依法加重其刑。又被告戊○○先
    後持有海洛因，亦係基於概括之犯意，本應以連續持有論，惟其持有後，進而販
    賣及轉讓，其持有之低度行為應被販賣及轉讓高度行為所吸收，均不另論其持有
    毒品罪。再被告所犯上開二罪，犯意各別，行為不同，應分論併罰。查被告前曾
    於八十六年間因違反麻醉藥品管理條例案件，經台灣嘉義地方法院於八十六年五
    月九日，以八十六年度易字第五四三號判處有期徒刑六月確定，並於同年十二月
    十五日易科罰金執行完畢，此有卷附之台灣高雄地方法院檢察署刑案資料查註紀
    錄表可參，其於五年內再犯本件有期徒刑以上之罪，應依刑法第四十七條規定論
    以累犯，惟所犯販賣毒品罪法定刑為死刑、無期徒刑，依刑法第六十四條第一項
    、第六十五條第一項之規定，不得加重；然就其連續轉讓第一級毒品罪之部分，
    其於有期徒刑執行完畢，五年內再犯有期徒刑以上之罪，為累犯，依法應加重其
    刑。又被告販賣毒品僅十四次，販賣情節亦非一般大盤毒犯之重大，所獲取之利
    益僅一萬三千元，其為貪圖小利而罹重典，倘科以法定最輕刑之無期徒刑，衡之
    常情，猶嫌過重，其犯罪情狀尚可憫恕，爰依刑法第五十九條規定減輕其法定本
    刑。爰審酌被告素行不佳，復販賣及轉讓毒品，危害他人及社會，情節原屬不輕
    ，惟其犯後坦承部分犯行，犯罪後態度尚可，且姑念其僅販毒及轉讓毒品之次數
    不多，所得僅一萬三千元等一切情狀，分別量處如主文所示之刑，並定其應執行
    之刑，以示懲儆。另販賣毒品所得一萬三千元，雖未經扣押，然依毒品危害防制
    條例例第十九條第一項規定應宣告沒收，如全部或一部不能沒收時，以其財產抵
    償之，併予敘明。
據上論斷，應依刑事訴訟法第二百九十九條第一項前段，毒品危害防制條例第四條第
一項、第八條第一項、第十九條第一項，刑法第十一條、第五十六條、第四十七條、
第五十九條、第五十一條第五款，判決如主文
中      華      民      國    九十一    年     十一     月     十三     日
                  臺灣高雄地方法院刑事第二庭
                                      審判長法  官  陳  明  富
                                            法  官  劉  定  安
                                            法  官  吳  志  豪
右正本證明與原本無異。
如不服本判決，應於判決送達後十日內，向本院提出上訴狀。
                                            書記官  邱  秋  珍
中      華      民      國    九十一    年     十一     月     十三     日
附錄本判決論罪之法條：
毒品危害防制條例第四條第一項
製造、運輸、販賣第一級毒品者，處死刑或無期徒刑；處無期徒刑者，得併科新台幣
一千萬元以下罰金。
毒品危害防制條例第八條第一項
轉讓第一級毒品者，處一年以上七年以下有期徒刑，得併科新台幣一百萬元以下罰金
。
